【裁判字號】    97,上訴,2764
【裁判日期】    970722
【裁判案由】    毒品危害防制條例
【裁判全文】
台灣高等法院刑事判決                97年度上訴字第2764號
上  訴  人
即  被  告  甲○○
                    （另案於台灣台北監獄台北分監執行中）
上列上訴人因違反毒品危害防制條例案件，不服台灣板橋地方法
院九十六年度訴字第四０三三號，中華民國九十七年四月八日第
一審判決（起訴案號：台灣板橋地方法院檢察署九十六年度毒偵
字第七二六六號），提起上訴，本院判決如下：
    主  文
上訴駁回。
    事實及理由
一、本案經本院審理結果，認原判決以上訴人即被告甲○○犯毒
    品危害防制條例第十條第一項施用第一級毒品罪（累犯）、
    同條例第十條第二項施用第二級毒品罪（累犯），酌情分別
    量處其有期徒刑十月、八月；且以被告施用第二級毒品部分
    ，犯罪時間在民國九十六年四月二十四日以前，合於中華民
    國九十六年罪犯減刑條例（下稱減刑條例）所定減刑條件，
    爰依減刑條例第二條第一項第三款之規定，減為有期徒刑四
    月；並定其應執行刑為有期徒刑一年。併將扣案之第一級毒
    品海洛因三包（合計淨重一點七三公克）、第二級毒品甲基
    安非他命二包（驗餘合計淨重三四點四五公克）均沒收銷燬
    。核其認事用法及量刑均無不當，應予維持，並引用原判決
    （如附件）記載之事實、證據及理由｛原判決主文第四、七
    行，第三頁第四、二十行，第六頁第十一行，將扣案之第二
    級毒品甲基安非他命二包（驗餘合計淨重三四點四五公克）
    之『淨重』誤繕為『毛重』，應予更正｝。
二、被告上訴意旨略以：被告前案同因施用第一級毒品及第二級
    毒品罪，僅受判決應執行有期徒刑七月，本件原審竟諭知應
    執行有期徒刑一年，量刑顯然過重，請予從輕量刑云云。
三、惟按關於刑之量定，係實體法上賦予法院得為自由裁量之事
    項，倘其未有逾越法律所規定之範圍，或濫用其權限，即不
    得任意指摘為違法。
  (一)查被告於九十六年二月間因施用第一級毒品及施用第二級毒
    品（均為累犯），經原審法院於九十六年五月三十日以九十
    六年度訴字第一四六五號判決分別判處有期徒刑八月確定；
    嗣經原審法院以九十六年度聲減字第七四八三號裁定分別依
    減刑條例減為有期徒刑四月，並定其應執行刑為有期徒刑七
    月，有本院被告前案紀錄表在卷可參。
  (二)次查原判決已敘明審酌被告年值青壯，不思尋求正當之身心
    發展，前曾有多次毒品前科，仍不知警惕，竟又施用足以導
    致精神障礙、性格異常，甚至造成生命危險之毒品，戕害一
    己之身心健康，對社會治安可能之危害程度非微，惟其於犯
    罪後尚能坦承犯行等刑法第五十七條所定科刑輕重應審酌事
    項而為量刑之理由。且查毒品危害防制條例第十條第一項施
    用第一級毒品罪之法定本刑為六月以上五年以下有期徒刑，
    同條例第十條第二項施用第二級毒品罪之法定本刑為三年以
    下有期徒刑，被告之各該犯行均屬累犯，依法皆應加重其刑
    ，原審就該二罪分別量處其有期徒刑十月、八月，並就施用
    第二級毒品部分依減刑條例減為有期徒刑四月後，定其應執
    行刑為有期徒刑一年，核無違誤或顯然失重之情形；且與其
    上開所受之判決相較，亦無失衡之情事。
四、從而，被告上訴意旨所指各節，並非可採。被告執以指摘原
    判決不當云云，為無理由，其上訴應予駁回。
據上論斷，應依刑事訴訟法第三百六十八條、第三百七十三條，
判決如主文。
本案經檢察官游明仁到庭執行職務。
中    華    民    國    97    年    7     月    22    日
                  刑事第二十庭審判長法  官  楊貴雄
                                    法  官  鄧振球
                                    法  官  林立華
以上正本證明與原本無異。
施用第一級毒品部分，如不服本判決，應於收受送達後十日內向
本院提出上訴書狀，其未敘述上訴之理由者並得於提起上訴後十
日內向本院補提理由書（均須按他造當事人之人數附繕本）。
施用第二級毒品部分，不得上訴。
                                    書記官  廖月女
中    華    民    國    97    年    7     月    23    日
附錄：本案論罪科刑法條全文
毒品危害防制條例第10條第1、2項
施用第一級毒品者，處6月以上5年以下有期徒刑。
施用第二級毒品者，處3年以下有期徒刑。


司法院資訊處製作；財團法人民間司法改革基金會備份。
